【裁判字號】    90,親,13
【裁判日期】    901005
【裁判案由】    否認婚生子女
【裁判全文】
臺灣花蓮地方法院民事判決  九十年度親字第一三號
    原      告    甲○○
    兼法定代理人  乙○○
右當事人間否認子女事件，本院判決如左：
    主      文
確認被告甲○○之子（如後附出生證明書所載出生者）非被告乙○○之婚生子。
訴訟費用由被告負擔。
    事      實
甲、原告方面：
  一、聲明：如主文所示。
  二、陳述：原告與被告乙○○為夫妻，原告於婚姻關係存續期間與第三人發生關係
      ，嗣於九十年三月二十六日上午九時四十六分，生下一子即被告甲○○之子（
      如後附出生證明書所載出生者，尚未辦理戶籍登記），惟被告甲○○之子係原
      告於婚姻關係存續期間與第三人有性關係而受胎所生，並非被告乙○○之婚生
      子，為此於法定期間內依法訴請判決如聲明。
  三、證據：提出戶籍謄本二份、出生證明書一份。
乙、被告方面：
  一、聲明：同意原告之請求。
  二、陳述：被告甲○○之子（如後附出生證明書所載出生者）確非被告乙○○所生
      之子。
  三、證據：無。
丙、本院依職權囑託法務部調查局鑑定兩造之血緣關係。
    理      由
一、本件原告主張其與被告乙○○係夫妻，於婚姻關係存續期間，原告於九十年三月
    二十六日上午九時四十六分，生下一子即被告甲○○之子（如後附出生證明書所
    載出生者）之事實，業據其提出戶籍謄本二份、出生證明書一份為憑，自堪信為
    真實。又原告主張被告甲○○之子非自被告乙○○受胎所生，經本院囑託法務部
    調查局鑑定兩造間血緣關係之結果，被告甲○○之子之DNA    STR式VWA、FGA、
    CSF1PO、D5S818、D7S820型別與乙○○之相對應型別均矛盾，因此認為被告佟根
    一不可能為被告甲○○之子之生父，有該局九十年七月三十一日九０陸四字第九
    ０一三四二六０號鑑定通知書附卷可稽，原告此部份之主張，足認為真實。
二、按民法第一千零六十三條第一項推定之婚生子女，如夫妻之一方能證明妻非自夫
    受胎者，得於知悉子女出生之日起，一年內提起否認之訴，同條第二項定有明文
    。查原告受胎既係在其與被告乙○○婚姻關係存續中，則依法自應推定被告甲○
    ○之子（如後附出生證明書所載出生者）為原告與被告乙○○之婚生子，然被告
    甲○○之子經鑑定既非被告所生之子，原告於生產後一年內提起本件訴訟，於法
    洵屬有據，應予准許。
三、據上論結，本件原告之訴為有理由，依民事訴訟法第七十八條、第八十五條第一
    項前段，判決如主文。
中      華      民      國      九十    年      十      月      五      日
                                臺灣花蓮地方法院家事法庭
                                    法    官  林  碧  玲
右正本証明與原本無異。
如對本判決不服，應於送達後廿日內，向本院提出上訴狀（應抄附繕本）。
                                    法院書記官
中      華      民      國      九十    年      十      月      八      日


司法院資訊處製作；財團法人民間司法改革基金會備份。
